臺灣桃園地方法院刑事判決　　　　　　　 94年度訴字第351號
公　訴　人　臺灣桃園地方法院檢察署檢察官
被　　　告　甲○○　男　25歲.
選任辯護人　黃勝和律師
上列被告因毒品危害防制條例案件，經檢察官提起公訴（93年度
偵字第14195號），本院判決如下：
    主  文
甲○○共同意圖販賣而持有第二級毒品，處有期徒刑伍年陸月。
扣案如附表一所示驗餘之第二級毒品均沒收銷燬之，扣案如附表
二所示驗餘之第三級毒品沒收，未扣案之霹靂腰包壹只沒收，該
只霹靂腰包如全部或一部不能沒收時，追徵其價額。又於執行審
判職務之公署審判時，證人於案情有重要關係之事項，供前具結
，而為虛偽陳述，處有期徒刑陸月。應執行有期徒刑伍年拾月，
扣案如附表一所示驗餘之第二級毒品均沒收銷燬之，扣案如附表
二所示驗餘之第三級毒品沒收，未扣案之霹靂腰包壹只沒收，該
只霹靂腰包如全部或一部不能沒收時，追徵其價額。
    事  實
一、甲○○、丙○○（所涉共同意圖販賣而持有毒品罪，業經本
    院以92年度訴字第1582號刑事判決判處有期徒刑5 年確定）
    ）共同基於意圖販賣而持有第二級毒品MDMA、第三級毒品K
    他命之犯意聯絡，2 人約定丙○○如販售甲○○所提供之第
    二級毒品MDMA、第三級毒品K 他命成交時，丙○○即可抽得
    第二級毒品MDMA每顆新臺幣（下同）60元、第三級毒品K 他
    命每瓶200 元之佣金。而於民國92年1 月8 日晚上8 、9 時
    許，2 人在臺北縣板橋市○○○路「總動員KTV 」外會合，
    並前往桃園縣桃園市○○路151 號「SKY PUB 」欲兜售第二
    級毒品MDMA、第三級毒品K 他命，甲○○並約不知情之友人
    乙○○前往前揭「SKY PUB 」跳舞，迨同日晚上10時5 分許
    ，2 人於抵達「SKY PUB 」附近之便利商店時（即桃園市○○路147 號），乙○○已在該便利商店門口等待甲○○，甲○○即將其所有內有如附表一所示含MDMA（亞甲基雙氧甲基
    安非他命）、MDA （亞甲基雙氧安非他命），或且兼含Meth
    amphetamine （甲基安非他命）等第二級毒品成份之藥錠（
    俗稱搖頭丸）、附表二所示內含第三級毒品Ketamine（愷他
    命）成分之粉末之霹靂包1 只交付丙○○委之持有，擬稍後
    再一同前往右址「SKY PUB 」內出售，隨即甲○○即進入便
    利商店，僅留丙○○、乙○○在外等候，旋於同日晚上10時
    10分許，警員因執行肅毒專案而至「SKY PUB 」值勤，因見
    丙○○所背之霹靂包網罩內有疑似第三級毒品K 他命多瓶，
    即上前盤查而自其身上扣得如附表一、二所示之毒品，並將
    在場之丙○○、乙○○以現行犯當場逮捕帶回警局偵辦，甲○○、丙○○因而未及著手販賣。
二、又甲○○明知丙○○於92年1 月8 日晚上10時10分許被查獲
    意圖販賣而持有附表一、二所示之毒品，係其所有且為渠等
    於當日欲同至前揭「SKY PUB 」內兜售之毒品，竟於93年9
    月1 日在本院第11法庭92年度訴字第1582號丙○○違反毒品
    危害防制條例第5 條第1 項、第2 項案件審判時，經審判長
    法官告以其陳述可能致自己受刑事訴追或處罰，依刑事訴訟
    法第181 條規定得拒絕證言，及告以如不拒絕證言應據實陳
    述，否則應受偽證之處罰，詎甲○○於本院審判中以證人身
    分接受訊問時，不拒絕證言而基於偽證之犯意，供前具結，
    並就是否有於92年1 月8 日晚上10點多偕同丙○○前往前揭
    「SKY PUB 」及於丙○○身上扣得之第二、三級毒品是否係
    其交付予丙○○並擬稍後持往「SKY PUB 」兜售等於丙○○
    被訴上開違反毒品危害防制條例案件之案情有重要關係事項
    ，故就伊並未於92年1 月8 日晚上10點多與丙○○在一起、
    自丙○○身上起獲附表一、二所示之毒品並非伊交付予丙○○，亦未與丙○○約定共同前往「SKY PUB 」兜售如附表一
    、二所示之毒品，並讓丙○○賺取佣金等節為虛偽陳述。嗣
    丙○○所涉違反毒品危害防制條例案件言詞辯論後，經該案
    蒞庭之公訴檢察官主動簽分偵辦。
三、案經臺灣桃園地方法院檢察署檢察官自動檢舉偵查起訴。
    理  由
壹、程序部分：
    按93年度臺上字第3533號判決要旨：刑事訴訟法第159 條第
    1 項雖規定，被告以外之人於審判外之言詞或書面陳述，除
    法律有規定外，不得作為證據。惟同法第159 條之5 第2 項
    已規定，當事人、代理人或辯護人於法院調查證據時，知有
    第159 條第1 項不得為證據之情形，而未於言詞辯論終結前
    聲明異議者，視為有前項之同意（指同條第1 項之同意作為
    證據）。此乃第159 條第1 項所容許，得作為證據之例外規
    定之一。經查本案被告、檢察官、辯護人於言詞辯論終結前
    ，均未就所調查之證據主張有刑事訴訟法第159 條第1 項不
    得為證據之情形（詳本院94年3 月3 日準備程序筆錄、同年
    5 月20日審判程序筆錄），是參照上開最高法院判決要旨，
    本案經調查之證據均有證據能力，合先敘明。
貳、實體部分：
一、訊據被告矢口否認涉有共同意圖販賣而持有第二級、第三級
    毒品、偽證之犯行，辯稱：丙○○被查獲當日，伊雖有與丙○○約在「SKY PUB 」跳舞，但伊是在翌日（即9 日）凌晨
    3 、4 時許才到舞廳，因為前一天（即8 日）晚上伊要上班
    ，伊是於9 日凌晨偷偷跑出來的，伊到了之後，沒有看到丙○○，便問丙○○的朋友，該人說丙○○被警察抓走了，扣
    案的毒品不是伊交給丙○○，伊於93年9 月1 日在法院就丙○○違反毒品危害防制條例案件審判時之證詞均實在云云。
    經查：
（一）92年1 月8 日晚上10時10分許，警員在丙○○所背之霹靂
      包1 只內查獲之粉紅色柱形錠14顆、黃色圓形錠15顆、橘
　    色圓形錠1 顆、淺綠色圓形錠30顆、草綠色圓形錠32顆、
      綠色圓形錠48顆，經檢驗結果分別含有MDMA、MDA ，或且
      兼含Methamphetamine 等成份，及扣案之白色粉末46瓶經
      檢驗則含有Ketamine成分，此有行政院衛生署管制藥品管
      理局管檢字第0920002031號函暨檢驗成績書各1 份附卷足
      憑。
（二）又扣案霹靂包1 只內有附表一、二所示之毒品，為被告於
      查獲前約5 分鐘左右在「SKY PUB 」附近之便利商店前交
      付共犯丙○○代為保管後，被告即進入便利商店，僅留證
      人丙○○、乙○○在外等候，旋為警查獲一節，業據共犯
      丙○○、乙○○於本院92年度訴字第1582號審理時及本院
      審理時證陳在卷，渠等供詞如下：
      (1)共犯丙○○於偵查中陳述：「（問：拿這些毒品作什麼
        ？）當時在OK便利商店與小米（指被告）在一起要去舞
        廳，便衣警察就過來了，我沒告訴警察小米在超商內，
        我在警局才告訴警察。」、「0000000000是小米的電話
        ，當天是我打電話給小米，我邀他到桃園，先在板橋見
        面，再到桃園，就是0000000000的，小米將毒品交給我
        的。」、「（問：他如何給你？）當時他到便利商店請
        我幫他拿背包，員警就來查獲。」等語（詳92年度偵字
        第1600號偵查卷第29、30、54頁）；復於本院92年度訴
        字第15 82 號審理時迭次供陳：「（問：你本身被警察
        查獲時所扣到的K 他命及搖頭丸做何用？）我當時是幫
        朋友背背包，當時我朋友是在超商買東西，過沒有幾分
        鐘警察就過來了。」、「（問：你那個朋友是誰？）他
        外號小米，姓名叫甲○○，約67、68年次，應該是住板
        橋吧！」、「（問：你跟小米是在當天什麼時候見面的
        ？）當天晚上差不多8 、9 點，我到板橋南雅西路的『
        總動員KTV 』外面，我跟他約好在那裡碰面。之後就到
        桃園『SKY PUB 』。」、「（問：警察查獲前，你們是
        進去PUB 裡面嗎？）還沒有，我們剛到，他去買東西，
        警察就過來盤查。」、「‧‧‧當場我有背2 個包包，
        1 個包包是我自己的；另1 個包包都是那些毒品，沒有
        任何的證件。」、「（問：有何補充？）我想到有1 個
        朋友認識『小米』，他在我被警察臨檢的那天他跟我在
        一起‧‧我叫他「阿中」‧‧‧那天有跟我一起被抓到
        警察局。」、「（問：當天為什麼乙○○、甲○○及你
        會在SKY 那邊？）當天是甲○○打電話給我說要到SKY
        去跳舞，他說『阿中』也有來。」、「（問：你是跟甲○○一起去的嗎？）是，我跟他約在板橋，我先騎機車
        去板橋，與他約在板橋『總動員KTV 』碰面，然後2 人
        一起搭計程車到SKY 。」、「（問：到SKY 的時候是你
        們先到還是乙○○先到？）乙○○先到，甲○○說他要
        去超商買東西，他就把背包放在我這邊，過沒有多久警
        察就來了，當時我跟乙○○蹲在旁邊聊天。」、「（問
        ：當時你們2 人當中有沒有人在講電話？）有，好像是
        乙○○。」、「（問：你那天說的小米是誰？）就是今
        天在庭的甲○○。」、「（問：扣案的毒品怎麼來的？
        ）東西是從甲○○那邊來的，他拿給我的。」、「（問
        ：他在你被抓之前多久把東西交給你？）5 分鐘之前，
        在ＯＫ便利商店外面交給我。」、「（問：你以前在偵
        查中及本院審理時是否均實在？）一開始我有隱瞞，甲○○他有打電話給我叫我頂這個案子說要給我多少錢。
        」、「（問：你打電話給他幹什麼？）我說我被抓到了
        ，到底該怎麼辦，他就說他願意出錢，要我頂罪。」、
        「（問：到現在為止，甲○○有沒有給你錢？）有給我
        幾千元，之後找他就找不到了。」等語綦詳（詳本院92
        年度訴字第1582號刑事卷第11、12、17、19、55、84、
        167 、172 頁）；及於被告經臺灣桃園地方法院檢察署
        檢察官自動檢舉偵查時，共犯丙○○於偵查時亦陳述：
        「（問：當天查獲的搖頭丸140 顆，K 他命46瓶是誰的
        ？）甲○○的。」、「（問：哪一個甲○○？）現在庭
        的甲○○。」、「（問：吳在何處交付毒品？）SKY 樓
        下的超商。」、「（問：當時為何不跟警察講小米在超
        商裡？）當時我害怕。」、「‧‧‧被查獲後他（指被
        告）還在電話裡要我扛下來，他會給我15萬。」等語（
        詳93年度偵字第14195 號偵查卷第67、69頁）。
      (2)證人乙○○於本院92年度訴字第1582號審理時證述：「
        （問：去年1 月8 日晚上你有沒有跟他一起到SKY ？）
        我們有約，約好在SKY 樓下旁邊的便利商店碰面。」、
        「（問：那是一家連鎖超商嗎？）不是，就是一般的商
        店，我們有碰面，大概晚上10點左右。」、「（問：碰
        面之後你們2 人有沒有進去SKY 裏面？）沒有，因為還
        在樓下丙○○就被抓了，因為另外一個人甲○○把東西
        拿給他了，我跟丙○○一起被帶到派出所。」、「（問
        ：甲○○為什麼會在便利商店將搖頭丸給丙○○？）當
        時我在商店門口講電話。甲○○好像要進去店內買東西
        ，就把背包拿給丙○○，結果沒幾分鐘，就有幾個便衣
        叫我們站起來，要我們拿證件給他們盤查‧‧‧」、「
        （問：甲○○你認識他嗎？）我與丙○○、甲○○3 人
        是紅運酒店的同事。」、「（問：你們為什麼都沒說東
        西是甲○○的？）被抓的時候迷迷糊糊的就被帶走，被
        抓之後我有找過甲○○說丙○○被抓了你怎麼不出來幫
        忙處理？他隨口說好，但沒有出來也沒有消息了。」、
        「（問：那天甲○○的包包內是否可看出有什麼東西？
        ）就是1 個網狀的斜背包，看得到裡面有1 罐白白的東
        西，我知道那是搖頭丸，我想丙○○也知道那是搖頭丸
        。」、「（問：那天甲○○也是跟你們事先約好在那邊
        碰面嗎？）是甲○○打電話給我，我沒有打電話給丙○○，我先過去那裡等，後來就看到甲○○、丙○○他們
        一起來。」、「（問：甲○○、丙○○2 人來到SKY 之
        後，甲○○、丙○○身上有背什麼東西嗎？）我記得丙○○身上也有背1 個背包，但是什麼樣子我不記得了，
        那甲○○就是背後來交給丙○○的那個背包。」、「（
        問：為什麼你們3 人在SKY 會合之後為什麼不上去？）
        因為我在講電話，甲○○可能要進去商店買東西。」、
        「‧‧‧甲○○的綽號就是小米。」、「是甲○○拿包
        包給丙○○，我親眼看到，因為甲○○要進便利商店買
        東西。」、「（問：丙○○為警查獲當天你確實有親眼
        看到是甲○○把包包交給丙○○嗎？）是。」、「（問
        ：你是否知道你的證詞有可能是甲○○或丙○○他們2
        個其中1 人涉有毒品罪嫌？）我知道。」等語綦詳（詳
        本院92年度訴字第1582號刑事卷第73、74、76、77、78
        、80、82、121 頁）；復於本院審理時證述：「（問：
        查獲當天你是何時到SKY PUB ？）大約在警察來之前10
        分鐘到了SKY PUB 樓下的便利商店。」、「（問：為何
        到便利商店？）等被告與丙○○。」、「（問：被告與
        丙○○由何方向到你的位置？）從我的正前方馬路走過
        來，我的前方並沒有障礙物，我的正前方沒有紅綠燈，
        但是旁邊則有。」、「（問：你說看到被告將包包交給
        丙○○時，當時你在現場的何位置？）‧‧‧距離他們
        2 人大約1 、2 公尺遠。」、「當時被告表示要進便利
        商店買東西，所以將包包交給丙○○。」、「‧‧警察
        對我與丙○○說臨檢，並說把證件拿出來，因為警察看
        到包包是網狀式的，裡面有東西，之後我們2 人就被警
        察帶走了。」、「（問：被告的綽號是否是小米？）是
        。」、「（問：當天—指93年2 月4 日你稱被告交給丙○○的包包是網狀的，你有看到裡面有1 罐1 罐白白的
        東西，是否實在？）實在。」等語在卷（詳本院94年3
        月22日審判筆錄）。
      按共犯丙○○、證人乙○○就渠等3 人（含被告）碰面時
      、地、何人先到便利商店門口、被告交付予共犯丙○○扣
      案之霹靂包1 只內有1 罐1 罐白白的東西、被告交付共犯
      丙○○之霹靂包有外罩網袋、被告綽號為小米等關於扣案
      霹靂包1 只內有附表一、二所示之毒品，為被告交付證人
      丙○○代為保管之情節之陳（證）述悉相吻合，而本件被
      告與丙○○為共犯關係，共犯丙○○並無毒品危害防制條
      例第17條得減輕其刑之適用，且共犯丙○○坦承意圖販賣
      而持有第二、三級毒品之犯行，是共犯丙○○與被告並非
      有利害之對立關係，且被告於本院94年4 月22日審理時亦
      供陳其與共犯丙○○、證人乙○○間無恩怨糾紛等語，是
      共犯丙○○、證人乙○○要無誣陷被告之理，從而，共犯
      丙○○、證人乙○○之供（證）述應可採信，是被告辯稱
      ：伊是在92年1 月9 日凌晨3 、4 時許才到舞廳，扣案的
      毒品不是伊交給丙○○云云，不足採信。
（三）再被告攜帶前揭毒品至「SKY PUB 」內之目的，是要與共
      犯丙○○共同販售與舞廳內之不特定人，並約定如共犯丙○○販毒成功，共犯丙○○即可抽得第二級毒品MDMA每顆
      60 元 、第三級毒品K 他命每瓶200 元之佣金等情，迭據
      共犯丙○○證述在卷，其於本院92年度訴字第1582號審理
      時供陳：「（問：他—指被告交給你幹嘛？）當時剛驗退
      沒有多久，我沒有工作，當天本來是跟甲○○約好去舞廳
      玩，他就問我說要不要幫他賣Ｋ他命、搖頭丸，我就答應
      ，所以他就把這些東西交給我。」、「（問：賣的價格怎
      樣？）搖頭丸1 顆賣250 元，Ｋ他命1 罐800 元。」、「
      （問：你拿到之後，開始賣了沒有？）還沒有。」、「（
      問：你賣掉之後錢如何跟甲○○算？）因為我身上沒錢，
      他叫我賣掉再跟他結，搖頭丸1 顆算190 元給他，搖頭丸
      1 罐拿600 元給他。」、「（問：若當時你身上有錢的話
      ，在拿到甲○○交給你毒品的時候，是不是就應該按照他
      交給你的量，然後算他應該拿多少錢，你就要把錢交給他
      ？）對。」、「（問：這麼說你是因為當時身上沒有錢，
      所以暫時先賒欠？）對。」、「（問：他當天交給你的那
      些東西，你要賣多久？）沒有賣完的話，就可以退給他，
      然後再把他應得的錢交給他。」、「（問：這樣你到底是
      把東西買下來再轉賣出去，還是你是單純幫他賣然後抽佣
      金？）幫他賣抽佣金。」「（問：你是幫甲○○賣，還是
      你買斷之後然後再賣出去？）我是幫他賣的，不是我進貨
      再轉賣出去。」「（問：你去賣的價格有沒有一定要按照
      他給的價格，也就是說轉賣的價格1 顆搖頭丸250 元，1
      罐Ｋ他命800 元，你只能按照他給的價格賣，你自己是否
      可以調整？）可以，我是看狀況，自己調整這價格。」、
      「（問：被抓當天賣出去了沒有？）還沒有。」「（問：
      既然當天甲○○就已經把毒品交給你了，當時他為什麼要
      跟你在一起？）他那天把東西全部都交給我，跟我講說我
      們一起到舞廳去賣，另外他還要招呼朋友，所以他要拿東
      西的時候再跟我拿，所以他東西交給我之後還是跟我在一
      起。」等語綦詳（詳本院92年度訴字第1582號刑事卷第16
      3 至168 頁）；復於被告經臺灣桃園地方法院檢察署檢察
      官自動檢舉偵查時陳述：「（問：當時吳拿給你要你做什
      麼？）因為之前吳就有要我一起在SKY 販賣毒品，他都先
      將毒品交給我，我一瓶K 他命賣800 到1000元，我成本給
      他600 或700 元，搖頭丸一顆賣250 元，給他成本190 元
      ‧‧‧」等語在卷（詳93年度偵字第14195 號偵查卷第69
      頁）。按共犯丙○○供出其與被告欲同至「SKY PUB 」內
      販賣第二、三級毒品，苟非實情，共犯丙○○自可任意推
      託扣案之第二、三級毒品係供己用，或代被告保管而持有
      ，豈有供出欲至「SKY PUB 」內販賣第二、三級毒品予不
      特定人致陷己身犯重罪之情事，並有扣案如附表一、二所
      示之毒品足證，且佐以被告與共犯丙○○持有附表一、二
      所示之多數毒品，復均已分裝而攜帶外出，益徵共犯丙○○供陳扣案毒品是準備至桃園市○○路151 號「SKY PUB
      」欲兜售與不特定人等語應可採信。
（四）又測謊鑑定，係依一般人在說謊時，會產生遲緩、緊張、
      不安等心理波動現象，而以科學方法，由鑑定人利用測謊
      儀器，將受測者之情緒波動反應情形加以記錄，用以判別
      受測者之供述是否真實。故測謊鑑定，倘鑑定人具備專業
      之知識技能，復事先獲得受測者之同意，所測試之問題及
      其方法又具專業可靠性時，該測謊結果，雖不能採為判決
      之唯一及絕對的依據，但非無證據能力，仍得供裁判之佐
      證。查被告、證人乙○○、共犯丙○○經內政部警政署刑
      事警察局實施測謊，經該局以DoDPI 區域比對法、沉默回
      答法、激勵測試法鑑驗，鑑驗結果為：甲○○於測前會
      談中否認將案中所查獲的背包（含毒品）交付給丙○○，
      聲稱丙○○被警查獲當時，渠人未在查獲現場附近，亦否
      認販賣毒品給丙○○，測試結果均呈不實反應；乙○○
      於測前會談中聲稱在查獲現場親眼見到甲○○將案中警察
      所查獲的背包交付給丙○○，測試結果並無不實反應；
      丙○○於93年5 月26日進行測謊時，於測前會談中自動表
      示願意坦述案情事實。另於測試過程中，因渠自述心中有
      壓迫感致喘不過氣，經詢問得知其曾患有恐慌性憂鬱症，
      因此無法完成儀器測試，此有該局93年6 月25日刑鑑字第
      093001 32100號測謊鑑驗結果通知書1 份檢附測謊鑑驗資
      料表、測謊鑑驗說明書甲、測謊圖譜分析量化表甲、測謊
      鑑驗說明書乙、測謊圖譜分析量化表乙、測謊儀器測謊具
      結書等存卷可為參佐（見本院92年度訴字第1582號刑事卷
      第145 至158 頁），從而，被告、證人乙○○既同意接受
      測謊，且經具有測謊專業能力之內政部警政署刑事警察局
      鑑識科人員事前詳閱卷宗資料後，對被告、證人乙○○實
      施測謊，測謊當時被告、證人乙○○身體狀況良好，測謊
      鑑驗結果通知書又附有測謊圖譜資料，足認該鑑定報告具
      有專業可靠性，被告於否認本案犯行時，既經鑑定人分析
      判斷有不實之情緒波動反應，證人乙○○於本院92年度訴
      字第1582號案件審理時之證詞經測試結果並無不實反應依
      前揭說明，雖非得作為有罪判決之唯一證據，但非無證據
      能力，得供為裁判之佐證。
（五）再被告於93年9 月1 日在本院第11法庭92年度訴字第1582
      號丙○○違反毒品危害防制條例第5 條第1 項、第2 項案
      件審判時，經審判長法官告以其陳述可能致自己受刑事訴
      追或處罰，依刑事訴訟法第181 條規定得拒絕證言，及告
      以應據實陳述，否則應負偽證罪後，被告表示願意作證，
      而於案情有重要關係之事項，供前具結並作證等情，業據
      被告供承在卷，並有本院92年度訴字第1582號93年9 月1
      日審判筆錄、證人結文1 紙存卷可參，而被告於該案審理
      時於案情有重要關係之事項為前揭事實二所載之證詞係屬
      不實，詳如前述，是本件被告偽證犯行明確，堪以認定。
（六）辯護意旨以：(1)丙○○供陳於查獲當日以被告所使用之門
      號0000000000號與被告聯繫，然該門號經鈞院函臺灣大哥
      大股份有限公司查詢結果，可知該門號之申請人與持有使
      用人為SUNARNO 之人、住桃園縣龜山鄉10巷2 號，核非被
      告，且與被告之住所不同，本件案發時被告所持有行動電
      話之號碼為0000000000、住家之電話號碼為（02）000000
      00，被告當天並未與丙○○有任何電話聯繫，此由丙○○
      所持有行動電話之通聯紀錄並未出現上開號碼即可得知；
      (2)又共犯丙○○於92年1 月8 日被查獲時供陳交付毒品予
      伊之人係綽號「小米」之朋友，不知綽號「小米」之真實
      姓名、住址及年籍資料，直至同年5 月21日偵查時始稱「
      小米」就是「甲○○」，且於同年11月26日又稱「甲○○
      」約67、68年次，然丙○○與0000000000之行動電話的持
      有使用人往來密切，此由丙○○所使用之行動電話通聯紀
      錄即可得知，若0000000000之行動電話果真係由被告所持
      有使用，堪認丙○○與被告往來密切，丙○○應知被告之
      真實姓名、住址及年籍資料等，何以於92年1 月8 日被警
      察查獲毒品之初，不知綽號「小米」之真實姓名、住址及
      年籍資料？且在同年5 月21日偵查中稱「小米」之真實姓
      名為「甲○○」，惟亦不知「甲○○」之住址及年籍資料
      ，實有違常理。另丙○○於本案偵查時陳稱被告要伊扛下
      來，被告會給伊15萬元，惟本案事涉重罪，若由丙○○扛
      下來，理應數百萬元或數千萬元才能「值回票價」，豈能
      以區區15萬元就能扛下來，且何以遲至前審92年度訴字第
      1582號92年11月26日調查時才稱證人乙○○有在現場？故
      丙○○之前開說詞顯有違常理。又從丙○○所持有使用之
      行動電話通聯紀錄可知，於92年1 月9 日及11日，丙○○
      與0000000000之行動電話的持有使用人仍有往來，若係由
      0000000000之行動電話持有使用人將毒品交付予丙○○販
      賣，則有可能係0000000000之行動電話持有使用人唆使丙○○不能供出真正提供毒品者而必須以無相關之他人當作
      替死鬼，丙○○才與他人共同謀劃，以被告當作替死鬼並
      由乙○○當目擊證人；(3)再者，丙○○於警詢及偵訊時均
      稱伊明知被告在桃園市○○路151 號房屋之樓下所交付予
      伊之網狀斜背包內裝有毒品，惟在鈞院92年度訴字第1582
      號92年11月26日調查時卻稱：「‧‧因為我不知道背包有
      什麼東西‧‧」等語，又於93年10月19日就本案在檢察署
      出庭作證時陳稱：「‧‧在查獲前已連續賣了1 個星期，
      所以當天拿給我時，我知道那是什麼‧‧‧」等語，可知
      丙○○說詞前後不一，不可採信；(4)證人乙○○於鈞院92
      年度訴字第1582號審理時陳稱查獲當天是被告打電話給伊
      ，約伊至「SKY PUB 」跳舞等語，惟於鈞院本案審理時則
      證述查獲當天是丙○○聯絡伊至「SKY PUB 」，被告當天
      沒有與伊聯絡等語，可知證人乙○○證詞前後矛盾。又證
      人乙○○於前審、鈞院審理時均證述警察來時伊正在商店
      門口講電話等語，而丙○○卻於前審供述：當時伊跟乙○○蹲在旁邊聊天等語，可知證人乙○○既於抵達現場起至
      警察臨檢中皆在商店門口講電話，則焉又能蹲在地上與丙○○聊天？再證人乙○○於鈞院審理時證述伊在警員來之
      前伊在「SKY PUB 」樓下便利商店等被告、丙○○等語，
      惟便利商店係在桃園市○○路147 號，而非在「SKY PUB
      」舞廳樓下，是證人乙○○之證述顯與現場位置不符。(5)
      本件查獲警員周振發、饒百訓、鄭元銘於鈞院92年度訴字
      第1582號審理時均證述查獲當日有看見丙○○1 人在現場
      ，且只有逮捕丙○○，並向丙○○盤問問題，當天沒有看
      到證人乙○○，也沒有將證人乙○○帶至武陵派出所等語
      ，是證人乙○○證述查獲當時伊在丙○○身旁，警員對伊
      及丙○○只講臨檢，並將伊、丙○○帶回派出所等語，顯
      不實在。再證人乙○○於前審審理時，既能記憶武陵派出
      所內之裝潢設備、動線等細節及能將置身於武陵派出所內
      之過程交代清楚，為何稱當時警察有4 個人？且對周振發
      、饒百訓等2 名警員並無任何印象？又稱忘了警察有無向
      伊做筆錄？按依論理及經驗法則，證人乙○○既能對武陵
      派出所內之裝潢設備、動線等細節有所記憶及能將置身於
      武陵派出所內之過程交代清楚，則亦應會對警察人數、周
      振發、饒百訓等2 名警員之長相及製作筆錄等情事有所記
      憶，且證人乙○○既稱當日係與丙○○一同遭警察查獲並
      逮捕，警察自會詢問證人乙○○，以調查其有無與丙○○
      共同涉嫌，然證人乙○○卻稱伊從未接受警察詢問，是證
      人乙○○之前開說詞顯有違論理及經驗法則。(6)另警察對
      犯罪嫌疑人作筆錄時，聲音響亮，在房間內之人皆會耳聞
      ，證人乙○○既稱丙○○在作筆錄時，有與丙○○在同一
      房間內，則焉有聽不見之理？末以，證人乙○○於前審93
      年2 月4 日審理時證稱丙○○被抓之後，伊有找過被告出
      來幫忙處理，被告他住在板橋僑中一街等語，然於本案審
      理時卻證述：被查獲後有去被告板橋南雅夜市的租屋處找
      被告等語，其前後證詞矛盾，且被告從未在板橋市南雅夜
      市租賃過房屋。(7)依最高法院93年度台上字第4894號判決
      及臺灣高等法院93年度上易字第179 號判決之旨，可知測
      謊鑑定在證據法上僅為「輔助證據」並非「直接證據」，
      測謊之結果需再有其他可資信賴之積極或消極證據存在之
      情形下，作為補強證據證明力參考之用，而非可作為判斷
      事實之唯一及絕對之憑證。是故，雖被告之測謊測試未通
      過，至多僅認其所述不實，不能以所述不實即作為積極證
      據而認定被告有將內裝有毒品之網狀斜背包交付予丙○○
      之情節。稽上各點，可知丙○○、證人乙○○供（證）述
      渠等當時均被警察帶至武陵派出所，扣案毒品是被告交付
      予丙○○之詞，不足採信云云為被告置辯。本院認前揭辯
      護意旨不足為採，其理由如下：
    (甲)共犯丙○○供陳門號0000000000是被告的電話，當天是伊
      打電話給被告，先約在板橋見面，再一起到桃園等語，經
      本院向臺灣大哥大股份有限公司函詢結果，該門號之申請
      人與持有使用人為SUNARNO 之人、住桃園縣龜山鄉10巷2
      號，此有臺灣大哥大股份有限公司基本資料查詢1 紙附卷
      可憑，本院雖查無門號0000000000號為被告所使用，然現
      以他人名義使用易付卡情形氾濫，況被告於前審93年2 月
      27日審理時亦稱：（問：你當時的電話是不是0000000000
      ？）那時是用0000000000。」、「（問：你門號哪來的？
      ）南雅夜市買的，是易付卡。」、「（問：你是否知道申
      請人是誰？）我不知道。」等語，從而，被告既有使用以
      他人名義為申請人之易付卡，自難以門號0000000000號申
      請人、使用人非登記被告名字，而率認該門號絕與被告無
      涉。
    (乙)共犯丙○○於本院92年度訴字第1582號審理時及本案偵查
      時已供陳被告事後打電話給伊，要伊扛下這個案子，所以
      伊於一開始才有隱瞞，後來就找不到被告等語明確，詳如
      前述，是共犯丙○○遲未供出被告真實姓名、年籍、住址
      ，符合常理，況「共犯丙○○扛下此案，被告則支付15萬
      元之代價」，此為渠等協議之金額，自難徒執為有乖常情
      。至共犯丙○○於前審準備程序時，經受命法官曉諭有何
      證據可以證明毒品為被告所交付時，共犯丙○○供稱沒有
      ，嗣於受命法官諭知調查證據之範圍、順序、方法後，共
      犯丙○○始稱查獲當天「阿中」有一起被抓進警局等語（
      詳92年度訴字第1582號刑事卷第17至19頁），堪認共犯丙○○應係不理解如何提出對其有利之證據方法，始遲至前
      審準備程序時供出「阿中」可為其作證。況證人乙○○經
      前審傳喚應於92年1 月7 日到庭作證而未到，共犯丙○○
      於該次審理時供述：「（問：乙○○呢？）我有跟他約好
      但他沒有來。」、「（問：乙○○電話幾號？）00000000
      00，我從昨天晚上打到今天早上打了30、40通，但都轉語
      音。」、「（問：你昨天晚上打電話他不接，你怎麼不到
      酒店去找他？）我想他不接就是不來，我也沒有權利要他
      來。」等語在卷，從而，果乙○○與共犯丙○○勾串欲陷
      被告入罪，共犯丙○○理應積極找證人乙○○到庭作證，
      何以共犯丙○○捨此不為？益徵共犯丙○○並非臨訟卸責
      始找證人乙○○到庭作證。至共犯丙○○果若欲交代何以
      持有毒品，自可與證人乙○○勾串係綽號「小米」所交付
      ，而無供出被告之動機。辯護意旨以「有可能係00000000
      00之行動電話持有使用人唆使丙○○不能供出真正提供毒
      品者而必須以無相關之他人當作替死鬼，丙○○才與他人
      共同謀劃，以被告當作替死鬼並由乙○○當目擊證人」云
      云，顯無事實根據，不足為採。
    (丙)至共犯丙○○於本院92年度訴字第1582號92年11月26日調
      查時供稱不知道被告交付之背包內有毒品云云，此為被告
      就己身事涉犯罪答辯之權利，並不影響其供述與被告共同
      犯罪之可信度。
    (丁)證人乙○○於本院92年度訴字第1582號審理時已清楚證述
      查獲當天是被告打電話給伊，約伊至「SKY PUB 」跳舞等
      語，雖其曾於本案審理由辯護人詰問時證述查獲當天是丙○○聯絡伊至「SKY PUB 」，被告當天沒有與伊聯絡等語
      ，然嗣經本院詢以何以與前審之證詞不符時，證人乙○○
      證述：「時間太久，不記得了。」等語，從而，尚難以證
      人乙○○已不復記憶之細節有出入而推翻其證詞之可信度
      。至辯護意旨以：「證人乙○○於前審、鈞院審理時均證
      述警察來時伊正在商店門口講電話等語，而丙○○卻於前
      審供述：當時伊跟乙○○蹲在旁邊聊天等語，可知證人乙○○既於抵達現場起至警察臨檢中皆在商店門口講電話，
      則焉又能蹲在地上與丙○○聊天？」云云，然此二者本可
      同時為之，並無齟齬之處。至證人乙○○於本院審理時證
      述伊在警員來之前伊在「SKY PUB 」樓下便利商店等被告
      、丙○○等語，雖便利商店係在桃園市○○路147 號，非
      在「SKY PUB 」舞廳樓下，然此為個人認知、表達之方式
      ，且本件查獲警員周振發、饒百訓、鄭元銘於本院92年度
      訴字第1582號審理時均已證述本案是在桃園市○○路151
      號處查獲而無爭執，是證人乙○○證述查獲所在處雖不盡
      明確，然亦與現場位置大致相符。
    (戊)至辯護意旨以：證人乙○○稱當時警察有4 個人、對周振
      發、饒百訓等2 名警員無任何印象、忘記警察有無向其做
      筆錄之陳述，顯不合論理及經驗法則云云。惟本案事發至
      證人乙○○第1 次（即93年2 月4 日）到本院作證，期間
      已隔1 年近1 月，證人乙○○對於突發性臨檢之在場警員
      有幾位、警員長相、警員詢問後有無對其製作筆錄等情，
      或因隨時間消逝而不復記憶，縱然證人乙○○就此部分證
      述有誤，然仍應全盤綜合判斷其證詞是否可信，而按證人
      乙○○與被告間無糾紛怨隙，復與丙○○無特殊情誼，應
      無偏袒丙○○之動機，且證人乙○○與共犯丙○○被帶回
      武陵派出所後，其對於武陵派出所內之大辦公室、小辦公
      室、休息室內之擺設細節、共犯丙○○當時在派出所內所
      在位置及其何時離開派出所等節，經本院前審審判長法官
      隔離訊問，可知證人乙○○所述與本案查獲警員周振發、
      饒百訓、鄭元銘、共犯丙○○於本院92年度訴字第1582號
      審理時陳述相符，從而，果非證人乙○○親身經歷之事，
      何以其能清楚證述武陵派出所內之相關位置？是前揭辯護
      意旨亦不足採。
    (己)另辯護意旨認：警察對犯罪嫌疑人作筆錄時，聲音響亮，
      在房間內之人皆會耳聞，證人乙○○既稱丙○○在作筆錄
      時，有與丙○○在同一房間內，則焉有聽不見之理？證人
      乙○○於前審93年2 月4 日審理時證稱丙○○被抓之後，
      伊有找過被告出來幫忙處理，被告他住在板橋僑中一街等
      語，然於本案審理時卻證述：被查獲後有去被告板橋南雅
      夜市的租屋處找被告等語，其前後證詞矛盾云云。按證人
      乙○○於前審審理時已清楚證述：「（問：你對於丙○○
      在做筆錄的時候所說的話你有聽到吧？）沒有聽到，因為
      聲音很小，當時製作筆錄的房間就比今天第11法庭小一點
      ，那房間是個長方形的，我跟他隔大概有我8 步的距離。
      」等語（見本院92年度訴字第1582號刑事卷第81頁），且
      依證人乙○○所述之意應是其曾至被告位於臺北縣板橋市
      ○○○街住處、被告位於板橋南雅夜市租屋處找被告，辯
      護意旨於無基礎事實下，遽以警察對犯罪嫌疑人作筆錄時
      ，聲音響亮，證人乙○○焉有聽不見之理？及就證人乙○○之證詞割裂分析，不足為採。
    (庚)又被告、證人乙○○之測謊結果，並非本院認定被告有罪
      之唯一證據，詳如前述，本得供為裁判之佐證，附此敘明
      。
（七）至共犯丙○○於警詢中雖陳稱：毒品是其向綽號「小米」
      之友人（指甲○○）販入，搖頭丸每顆190 元，Ｋ他命1
      罐600 元云云，惟其於前審審理時已清楚供稱：甲○○要
      其幫忙賣毒品，甲○○每次會給其一定之數量，到了約定
      的時間，其再將賣掉部分的錢扣掉其應該拿的佣金，餘款
      連同未賣掉之毒品通通還給甲○○，其是單純幫甲○○賣
      毒品抽佣金，並不是其進貨再轉賣出去等語（見本院92年
      度訴字第1582號刑事卷第165 、166 頁），而佐以被告將
      裝有附表一、二所示毒品之霹靂腰包交給共犯丙○○時，
      共犯丙○○並未交付任何東西給被告，當被告進入便利商
      店買東西後，共犯丙○○在外等被告，因為被告也要一起
      上去「SKY PUB 」等情，業據證人乙○○於前審審理時結
      證明確（詳本院92年度訴字第1582號93年11月17日審判筆
      錄第6 頁），足見共犯丙○○自被告手上取得上開毒品時
      ，並無支付金錢予被告之動作。又參以扣案毒品若以共犯
      丙○○所述與被告結算時係搖頭丸每顆190 元及Ｋ他命每
      瓶600 元之價格計算，應有高達5 萬4 千2 百元之價值，
      若扣案之毒品係共犯丙○○向被告所販入，衡情被告於交
      付上開毒品時即應同時向共犯丙○○收取價金，以求銀貨
      兩訖，焉有於交付後未索討任何金錢即轉身進入便利商店
      購物之理。是共犯丙○○於本院前審審理時所稱其係單純
      幫被告賣毒品抽佣金一情，核與卷證資料及常情事理無違
      ，足以採信，附此敘明。
    本件事證已臻明確，被告犯行堪予認定，應依法論科。
二、查本件被告甲○○行為後，毒品危害防制條例業於92年7 月
    9 日修正公布，並於93年1 月9 日施行，修正前、修正後該
    條例第5 條關於意圖販賣而持有第二、三級毒品之罰則，其
    法定刑度並未更動，而無有利或不利於被告之別，依刑法第
    2 條第1 項前段之規定，自應適用裁判時即修正後之規定，
    故核被告就事實欄一所為，係犯修正後毒品危害防制條例第
    5 條第2 項、第3 項之意圖販賣而持有第二級、第三級毒品
    罪，被告就事實欄二所為，則係犯刑法第168 條之偽證罪。
    而按販賣毒品罪，係行為人明知其為毒品，意圖營利，而將
    毒品購入或賣出，有一於此，其犯罪即屬完成，不必二者兼
    備；此與意圖販賣而持有毒品罪，係指行為人以意圖販賣營
    利以外之原因而持有毒品，其後始起意營利販賣者（例如因
    為他人之贈與或寄藏而持有，嗣後始起意為販賣者而言），
    並不相同，最高法院92年度台上字第67號判決著有明文，由
    此可知，持有多量第二、三級毒品之原因諸多，或基於大量
    採購比較便宜，或係分批購買累積而成，或係受託保管而持
    有之，是以持有多量第二、三級毒品，如無積極證據足以證
    明係意圖營利而向他人販入，依證據裁判原則，自難論以販
    賣第二、三級毒品罪。查本件被告否認扣案毒品為其所有，
    從而，揆之前揭說明，自無積極證證明扣案毒品係被告意圖
    營利而向他人販入，檢察官認被告係犯同條例第4 條第2 、
    3 項之販賣第二、三級毒品罪，起訴法條尚有未洽，本院得
    於事實同一之範圍內，變更檢察官所引應適用之法條。被告
    單純持有第二級毒品之犯行，為意圖販賣而持有所吸收，不
    另論罪。被告與丙○○間就上開事實欄一之犯行有犯意聯絡
    及行為分擔，為共同正犯。又被告係以一持有行為而觸犯意
    圖販賣而持有第二級、第三級毒品罪2 罪名，為想像競合犯
    ，應依刑法第55條規定，從一重之修正後毒品危害防制條例
    第5 條第2 項之意圖販賣而持有第二級毒品罪處斷。被告所
    犯意圖販賣而持有第二級毒品罪、偽證罪2 罪間，犯意各別
    ，行為互殊，應分論併罰。爰審酌被告犯罪動機係貪圖出售
    毒品可得豐厚之不法利益，及其持有第二級毒品140 顆、第
    三級毒品46瓶（含塑膠瓶共重83.345公克）之數量頗多，於
    刑事案件審判中為虛偽陳述，影響國家司法權之正確性，兼
    衡其犯後否認犯行等一切情狀，分別量處如主文所示之刑，
    並定其應執行之刑。
三、扣案如附表一所示驗餘之第二級毒品，應依修正後毒品危害
　　防制條例第18條第1 項前段規定諭知沒收銷燬；扣案如附表
  　二所示驗餘之第三級毒品，則為被告犯意圖販賣而持有第三
    級毒品所用之物，應依修正後毒品危害防制條例第19條第1
    項規定宣告沒收，且上開第三級毒品既經扣案，即不生全部
    或一部不能沒收之問題，自毋庸依同條項之規定贅知「如全
    部或一部不能沒收，追徵其價額」。另內置毒品之霹靂腰包
    1 只，為被告犯意圖販賣而持有第二級、第三級毒品所用之
    物，該只霹靂腰包復係被告所持有，再參酌一般藥頭率皆自
    己備有盛裝供販售毒品之器物，並不待外求或借助於他人之
    常情，應可認該只霹靂腰包為被告所有，雖未扣案，惟無證
    據可證明已滅失，亦應依修正後毒品危害防制條例第19條第
    1 項規定宣告沒收，如全部或一部不能沒收時，追徵其價額
    。至被告、共犯丙○○於案發當天所使用之行動電話各1 具
    （均未扣案），共犯丙○○於本院92年度訴字第1582號審理
    時供陳係聯絡約定見面地點等語，從而，該2 具行動電話核
    非供意圖販賣而持有第二、三級毒品聯絡所用之物，自無沒
    收、追徵價額之問題，附此敘明。
四、公訴意旨另以：被告甲○○於93年2 月27日至本院92年度訴
    字第1582號違反毒品危害防制條例第5 條第1 項、第2 項案
    件審判時，供前具結，而就毒品案件有重要關係之毒品來源
    及所有人部分虛偽證述非其交付予丙○○等語，因認被告甲○○此部分犯有刑法第168 條之偽證罪嫌云云。惟按證人恐
    因陳述致自己或與其有前條第一項關係之人受刑事追訴或處
    罰者，得拒絕證言，且證人如有第181 條之情形者，應告以
    得拒絕證言，刑事訴訟法第181 條、第186 條第2 項分別定
    有明文。又所謂具結，係指依法有具結義務之人，履行其具
    結之義務而言，若在法律上不得令其具結之人，而誤命其具
    結者，即不發生具結之效力，最高法院著有30年非字第24號
    判例可資參照。查：本件被告與丙○○為共犯關係，被告於
    93 年2月27日至本院92年度訴字第1582號違反毒品危害防制
    條例第5 條第1 項、第2 項案件審判時，雖經審判長諭知具
    結義務及偽證罪之處罰後命被告朗讀結文後令具結結文附卷
    ，即進行訊問被告，審判長並未告以其陳述可能致自己受刑
    事訴追或處罰，依刑事訴訟法第181 條規定得拒絕證言，此
    有本院92年度訴字第1582號丙○○違反毒品危害防制條例案
    件影印卷1 宗在卷可參（詳該卷第93頁），從而，揆諸刑事
    訴訟法第186 條第2 項規定「證人有第181 條之情形者，『
    應』告以得拒絕證言。」，顯然違反具結前之告知義務，參
    照最高法院前開30年非字第24號判例意旨之相同旨趣，依法
    該具結不發生效力。是被告於93年2 月27日審判筆錄之具結
    不發生效力，即無偽證罪「供前或供後具結」構成要件之適
    用，然此部份與被告前揭經論罪科刑之偽證犯行間，有實質
    上一罪關係，爰不另為無罪之諭知。
據上論斷，應依刑事訴訟法第299 條第1 項前段、第300 條，修
正後毒品危害防制條例第5 條第2 項、第3 項、第18條第1 項前
段、第19條第1 項，刑法第11條前段、第2 條第1 項前段、第28
條、第168條、第55條、第51條第5款，判決如主文。
中　　華　　民　　國　　94　　年　　6 　　月　　3 　　日
                  刑事第一庭    審判長法　官  曾淑華
                                      法  官  楊晴翔
                                      法  官  黃梅淑
以上正本證明與原本無異。
如不服本判決，應於判決送達後10日內向本院提出上訴狀（應附
繕本），上訴於臺灣高等法院。
　　　　　　　　　　　　　　　        書記官　魏里安
中　　華　　民　　國　　94　　年　　6 　　月　　3 　　日
附錄本案論罪科刑法條：
毒品危害防制條例第5 條規定：
意圖販賣而持有第一級毒品者，處無期徒刑或 10 年以上有期徒
刑，得併科新臺幣 7 百萬元以下罰金。
意圖販賣而持有第二級毒品者，處 5 年以上有期徒刑，得併科新
臺幣 5 百萬元以下罰金。
意圖販賣而持有第三級毒品者，處 3 年以上 10 年以下有期徒刑
，得併科新臺幣 3 百萬元以下罰金。
意圖販賣而持有第四級毒品或專供製造、施用毒品之器具者，處
 1 年以上7 年以下有期徒刑，得併科新臺幣1 百萬元以下罰金
 。
毒品危害防制條例第18條第1 項規定：
查獲之第一、二級毒品及專供製造或施用第一、二級毒品之器具
，不問屬於犯人與否，均沒收銷燬之；查獲之第三、四級毒品及
製造或施用毒品之器具，無正當理由而擅自持有者，均沒入銷燬
之。但合於醫藥、研究或訓練之用者，得不予銷燬。
毒品危害防制條例第19條第1 項規定：
犯第 4 條至第 9 條、第 12 條、第 13 條或第 14 條第 1 項、
第2 項之罪者，其供犯罪所用或因犯罪所得之財物，均沒收之，
如全部或一部不能沒收時，追徵其價額或以其財產抵償之。
中華民國刑法第168 條規定：
於執行審判職務之公署審判時或於檢查官偵查時，證人、鑑定人
、通譯於案情有重要關係之事項，供前或供後具結，而為虛偽陳
述者，處七年以下有期徒刑。
附表一：
┌──┬─────────┬───┬───┬───┬─────────┐
│編號│　　外　　　觀    │扣案數│送驗數│驗餘數│　　檢驗結果      │
├──┼─────────┼───┼───┼───┼─────────┤
│　一│粉紅色柱形錠，一面│14顆  │14顆  │12顆  │檢出MDMA成份　    │
│    │有刻痕，另一面有微│      │      │      │                  │
│    │笑圖案            │      │      │      │                  │
├──┼─────────┼───┼───┼───┼─────────┤
│  二│黃色圓形錠，一面有│15顆  │15 顆 │13顆  │檢出Methamphetamin│
│    │撲克牌梅花圖案    │      │      │      │e及MDMA成份       │
├──┼─────────┼───┼───┼───┼─────────┤
│  三│橘色圓形錠，一面有│1顆   │1顆   │0顆   │檢出Methamphetamin│
│    │刻痕，另一面有鑽石│      │      │      │e及MDA成份        │
│    │圖案              │      │      │      │                  │
├──┼─────────┼───┼───┼───┼─────────┤
│  四│淺綠色圓形錠，一面│30顆  │30顆  │28顆  │檢出MDMA成份      │
│    │有刻痕，另一面有摩│      │      │      │                  │
│    │托蘿拉圖案        │      │      │      │                  │
├──┼─────────┼───┼───┼───┼─────────┤
│  五│草綠色圓形錠，一面│32顆  │32顆  │30顆  │檢出Methamphetamin│
│    │有撲克牌梅花圖案  │      │      │      │e及MDMA成份       │
├──┼─────────┼───┼───┼───┼─────────┤
│  六│綠色圓形錠，一面有│48顆  │48顆  │46顆  │檢出MDMA成份      │
│    │燕子圖案          │      │      │      │                  │
├──┴─────────┴───┼───┴───┴─────────┤
│扣案第二級毒品總數140顆　　     │驗餘第二級毒品總數129顆　　　　   │
└────────────────┴─────────────────┘
附表二：
┌──┬────┬─────┬─────┬─────┬────────┐
│編號│外    觀│扣案數量  │送驗數量  │驗餘數量  │檢驗結果        │
├──┼────┼─────┼─────┼─────┼────────┤
│  一│白色粉末│46瓶（含塑│46瓶（含塑│46瓶（含塑│檢出Ketamine成分│
│    │        │膠瓶共重83│膠瓶共重83│膠瓶共重83│                │
│    │        │.345 公克 │.345 公克 │.201 公克 │                │
│    │        │）        │）        │）        │                │
└──┴────┴─────┴─────┴─────┴────────┘
